vi: Thực phẩm, đồ uống và thuốc lá > Đồ uống > Sữa hạt > Đồ uống hạt: Đồ uống hạnh nhân; Đồ uống hạt điều; Đồ uống hạt mắc ca; Đồ uống hạt hỗn hợp
it: Cibo, bevande e tabacco > Bevande > Latte vegetale > Bevande a base di nocciole: Bevande alle mandorle; Bevande agli anacardi; Bevande alle noci macadamia; Bevande alla frutta secca mista
nb: Mat, drikkevarer og tobakk > Drikkevarer > Melkefri melk > Nøttedrikker: Mandeldrikker; Cashewdrikker; Macadamiadrikker; Nøttedrikkeblandinger
hu: Élelmiszerek, italok és dohányáru > Italok > Növényi alapú tej > Dióitalok: Mandulaitalok; Kesudióitalok; Makadámdió-italok; Vegyes magitalok
cs: Jídlo, pití a tabák > Nápoje > Rostlinné mléko > Nápoje z ořechů: Mandlové nápoje; Nápoje z kešu ořechů; Makadamiové nápoje; Nápoje ze směsi ořechů
da: Fødevarer, drikkevarer og tobak > Drikkevarer > Mælk uden mælkeprodukter > Nøddedrikke: Mandeldrikke; Cashewdrikke; Macadamiadrikke; Blandede nøddedrikke
pt-BR: Alimentos, bebidas e tabaco > Bebidas > Leite à base de plantas > Bebidas de nozes: Bebidas de amêndoa; Bebidas de castanha-de-caju; Bebidas de macadâmia; Bebidas de mix de castanhas
zh-CN: 饮食/烟酒 > 饮料/饮品 > 非乳制奶类 > 坚果饮料: 巴旦木饮品; 腰果饮品; 夏威夷果饮品; 混合坚果饮品
ko: 식품/음료/담배 > 음료 > 우유 대체품 > 견과류 음료: 아몬드 음료; 캐슈 음료; 마카다미아 음료; 믹스 너트 음료
ja: 食品・飲料 > 飲料 > 植物性ミルク > ナッツドリンク: アーモンドミルク; カシューミルク; マカダミアミルク; ミックスナッツミルク
tr: Yiyecek, İçecekler ve Tütün Mamülleri > Alkollü ve Alkolsüz İçecekler > Hayvansal Ürün İçermeyen Süt > Fındıklı İçecekler: Badem içecekleri; Kaju içecekleri; Makademya içecekleri; Karışık kuruyemiş içecekleri
lt-LT: Maistas, gėrimai ir tabakas > Gėrimai > Augalinis pienas > Riešutų gėrimai: Migdolų gėrimai; Anakardžių gėrimai; Makadamijos gėrimai; Mišrių riešutų gėrimai
pt-PT: Comida, bebidas e tabaco > Bebidas > Leite não lácteo > Bebidas de nozes: Bebidas de amêndoa; Bebidas de caju; Bebidas de macadâmia; Bebidas de mistura de frutos secos
bg-BG: Храна, напитки и тютюневи изделия > Напитки > Мляко без лактоза > Ядкови напитки: Бадемови напитки; Напитки с кашу; Напитки от макадамия; Напитки с микс от ядки
en: Food, Beverages & Tobacco > Beverages > Non-Dairy Milk > Nut Drinks: Almond Drinks; Cashew Drinks; Macadamia Drinks; Mixed Nut Drinks
de: Nahrungsmittel, Getränke & Tabak > Getränke > Nicht-tierische Milch > Nussgetränke: Mandeldrinks; Cashewdrinks; Macadamiadrinks; Gemischte Nussdrinks
ru: Продукты, напитки и табачные изделия > Напитки > Растительное молоко > Ореховое молоко: Миндальные напитки; Напитки из кешью; Напитки из макадамии; Ореховые миксы
el: Τρόφιμα, ποτά & προϊόντα καπνού > Ποτά > Μη γαλακτοκομικό γάλα > Ποτά ξηρών καρπών: Ροφήματα αμυγδάλου; Ροφήματα κάσιους; Ροφήματα μακαντάμια; Ροφήματα από ανάμεικτους ξηρούς καρπούς
nl: Eten, drinken en tabak > Drinken > Plantaardige melk > Notendranken: Amandeldranken; Cashewdranken; Macadamiadranken; Gemengde notendranken
zh-TW: 食物、飲料和菸草 > 飲料 > 植物奶 > 堅果飲料: 杏仁飲; 腰果飲; 夏威夷豆飲; 綜合堅果飲
sv: Mat, dryck och tobak > Drycker > Laktosfri mjölk > Nötdrycker: Mandeldrycker; Cashewdrycker; Macadamiadrycker; Blandade nötdrycker
fi: Ruoka, juoma ja tupakkatuotteet > Juomat > Kasvimaidot > Pähkinäpohjaiset juomat: Mantelijuomat; Cashewjuomat; Macadamiajuomat; Pähkinäjuomasekoitukset
pl: Żywność, napoje i tytoń > Napoje > Mleko roślinne > Napoje orzechowe: Napoje migdałowe; Napoje z nerkowców; Napoje z orzechów makadamia; Napoje z mieszanki orzechów
es: Alimentación, bebida y tabaco > Bebidas > Leche vegetal > Bebidas de frutos secos: Bebidas de almendra; Bebidas de anacardos; Bebidas de macadamia; Bebidas de frutos secos mixtos
fr: Alimentation, boissons et tabac > Boissons > Lait sans produits laitiers > Boissons aux noix: Boissons à l’amande; Boissons à la noix de cajou; Boissons à la noix de macadamia; Boissons aux noix mélangées
th: อาหาร เครื่องดื่ม และยาสูบ > เครื่องดื่ม > นมที่ได้จากพืช > เครื่องดื่มจากถั่ว: เครื่องดื่มอัลมอนด์; เครื่องดื่มเม็ดมะม่วงหิมพานต์; เครื่องดื่มแมคคาเดเมีย; เครื่องดื่มถั่วรวม
ro-RO: Alimente, băuturi și tutun > Băuturi > Lapte vegetal > Băuturi din fructe cu coajă lemnoasă: Băuturi din migdale; Băuturi din caju; Băuturi din macadamia; Băuturi din mix de nuci
sl-SI: Hrana, pijača in tobak > Pijače > Rastlinsko mleko > Napitki iz oreščkov: Pijače iz mandljev; Pijače iz indijskih oreščkov; Pijače iz makadamije; Pijače iz mešanih oreščkov
hr-HR: Hrana, piće i duhan > Pića > Biljno mlijeko > Napitci od orašastih plodova: Napitci od badema; Napitci od indijskih oraščića; Napitci od makadamije; Napitci od miješanih orašastih plodova
sk-SK: Potraviny, nápoje a tabakové výrobky > Nápoje > Rastlinné mlieko > Orieškové nápoje: Mandľové nápoje; Nápoje z kešu orieškov; Nápoje z makadamových orechov; Miešané orechové nápoje